【裁判字號】    97,交聲再,45
【裁判日期】    971223
【裁判案由】    公共危險
【裁判全文】
臺灣高等法院刑事裁定                97年度交聲再字第45號
  再審聲請人
  即受判決人  甲○○
上列聲請人因公共危險案件，對於本院97年度交上易字第285號
，中華民國97年8月29日第二審確定判決，聲請再審，本院裁定
如下：
    主  文
再審之聲請駁回。
    理  由
一、聲請意旨略以：聲請人於民國（下同）97年7月4日21時40分
    至21時48分許並無騎車足致公共危險之犯行，檢察官就此亦
    無提出何積極證據以資證明，而聲請人當天僅係徒步過街買
    香煙，遽遭警員葉昭男隨意指述，利用其專業加害於聲請人
    ，並使聲請人蒙受不白之冤，為此請准被告與警員、鑑定人
    、關係人、證人為必要之對質，另請求傳喚當時亦在現場之
    證人出庭作證，爰依刑事訴訟法第420條第1款、第2款、第3
    款、第6款之規定，請求再審云云。
二、查本院 97年度交上易字第285號確定判決引用第一審判決書
    事實，認：聲請人甲○○明知酒後騎乘機車將導致其注意能
    力減低、反應能力變慢，在此時仍騎乘機車行駛於道路上，
    乃有發生車禍事故致他人於死、傷之危險，於97年7月4日19
    時許在其位於新竹縣關西鎮○○路76號 4樓之住處飲用酒類
    後，於當日21時40分許飲畢已達不能安全駕駛動力交通工具
    之狀況下，竟仍騎乘其所有車號為AR9－915號之機車，前往
    位於新竹縣關西鎮○○路65號之金鐘獎檳榔攤前購買檳榔，
    於21時48分許在該檳榔攤前與騎乘機車經過而巧遇之友人葉
    煥忠聊天時，因妨礙交通為警巡邏車經過臨檢，當場發現其
    滿身酒味，意識模糊，注意力無法集中，亦未通過畫同心圓
    之生理協調平衡檢測，顯然無法安全駕駛，經對其實施酒測
    後測得其呼氣酒精濃度值達1.00MG/L等情，而以聲請人所為
    係犯刑法第185條之3不能安全駕駛動力交通工具罪，業據於
    判決理由內詳加敘明其所憑之論據，並以聲請人所辯經警查
    獲當時並無騎車云云，要係圖卸刑責之詞，核非事實，不足
    採信，亦於判決理由內詳加敘明，並一一予以指駁在卷，另
    聲請人聲請法院傳喚之證人鄭達興、羅吉庶及邱貴英等人，
    亦經原審法院就渠等所為之證述予以審酌認定，並敘明不足
    作為被告有利認定或已無再行傳喚必要之理由，亦於判決理
    由內載明。茲聲請人聲請本件再審，其所據以提出之上揭再
    審理由，無非係就原審法院證據採酌與否之爭執，惟查證據
    之調查，係屬法院之職權，而法院就調查證據之結果，本於
    自由心證之原則，而為斟酌取捨，是證據之證明力如何，係
    屬法院之職權範圍，原確定判決既已就相關被告涉案之證據
    ，予以審酌認定，並敘明何以採酌之理由，而認已足以認定
    被告確涉有不能安全駕駛動力交通工具罪責，而其證據之取
    捨並無違反論理或經驗法則，即難認其所為之論斷係屬違法
    ，聲請人就屬法院職權認定之範疇任意予以指摘，暨就原判
    決所憑之證物、證言隨意指摘係屬為偽造或變造，或稱其係
    被誣告者，或稱有發現確實之新證據，惟並未提出該足以影
    響原確定判決之所謂新證據，均非聲請再審之適法理由，是
    聲請人聲請本件再審，顯無理由，應予駁回。
四、據上論斷，應依刑事訴訟法第434條第1項，裁定如主文。
中    華    民    國    97    年    12    月    23    日
                  刑事第五庭    審判長法  官  張傳栗
                                      法  官  林明俊
                                      法  官  陳春秋
以上正本證明與原本無異。
不得抗告。
                                      書記官  李佩真
中    華    民    國    97    年    12    月    23    日


司法院資訊處製作；財團法人民間司法改革基金會備份。
